【裁判字號】    91,易,3534
【裁判日期】    920207
【裁判案由】    毒品危害防制條例
【裁判全文】
臺灣板橋地方法院刑事判決                        九十一年度易字第三五三四號
    公  訴  人  臺灣板橋地方法院檢察署檢察官
    被      告  甲○○  男  二.
右列被告因毒品危害防制條例案件，經檢察官聲請簡易判決處刑（聲請案號：九十一
年度毒偵字第三○七二號），嗣本院板橋簡易庭（受理案號：九十一年度板簡字第一
六八三號）認不宜簡易判決處刑，移由本院普通庭審理，本院判決如左：
    主  文
甲○○施用第二級毒品，累犯，處有期徒刑陸月，如易科罰金，以參佰元折算壹日。
    事  實
一、甲○○曾於民國八十六年間因犯二次竊盜罪，經臺灣臺南地方法院分別判處有期
    徒刑一年及一年二月確定，又因違反麻醉藥品管理條例案件，經同上法院判處有
    期徒刑五月確定，並經同法院以八十七年度聲字第七九六號裁定應執行有期徒刑
    二年十月，而於八十八年十二月二十六日縮刑期滿執行完畢。其於九十年一月間
    至同年三月中旬某日止，因施用第二級毒品安非他命案件，經本院於九十年三月
    二十一日以九十年度毒聲字第一三○二號裁定送觀察、勒戒後，認無繼續施用毒
    品之傾向，由臺灣板橋地方法院檢察署檢察官於九十年四月二十四日以九十年度
    毒偵字第一四○○號為不起訴處分確定。惟甲○○猶不知警惕，又於九十年五月
    中旬某日起至同年六月十九日，因施用第二級毒品安非他命案件，經本院於九十
    年九月十一日裁定送觀察、勒戒，之後認有繼續施用毒品之傾向，再經本院於九
    十年十月四日以九十年度毒聲字第三九七二號裁定令入戒治處所施以強制戒治，
    後經本院於九十一年三月二十一日以九十一年毒聲字第九二六號裁定停止戒治，
    所餘期間付保護管束，嗣甲○○並於同年五月十三日出戒治所；而所涉刑案部分
    ，經台灣板橋地方法院檢察署檢察官以九十年度毒偵緝字第六七五號提起公訴，
    本院於九十一年一月九日以九十年易字第三八一一號判決判處有期徒刑五月，如
    易科罰金以三百元折算一日，並於同年二月十五日確定。詎甲○○仍不思戒絕施
    用毒品惡習，復於前開停止強制戒治付保護管束期間之九十一年八月十三日前一
    、二日內之某時，在臺北縣板橋市某朋友家中，以將安非他命置入吸食器內燒烤
    產生煙霧之吸用方式，施用第二級毒品安非他命一次。嗣於九十一年八月十三日
    ，經台灣板橋地方法院檢察署觀護人定期採尿送驗始發現上情。
二、案經台灣板橋地方法院檢察署觀護人室簽分該署檢察官偵查起訴。
    理  由
一、右揭事實，業據被告甲○○於本院審理時坦承不諱，且被告於九十一年八月十三
    日經採尿送驗結果，確呈安非他命及甲基安非他命陽性反應，此有台灣尖端先進
    生技醫藥股份有限公司濫用藥物檢驗中心九十一年八月二十一日濫用藥物陽性檢
    驗報告一件在卷足憑。又被告於九十年一月間至同年三月中旬某日止，因施用第
    二級毒品安非他命案件，經本院於九十年三月二十一日以九十年度毒聲字第一三
    ○二號裁定送觀察、勒戒後，認無繼續施用毒品之傾向，由臺灣板橋地方法院檢
    察署檢察官於九十年四月二十四日以九十年度毒偵字第一四○○號為不起訴處分
    確定；惟其猶不知警惕，又於九十年五月中旬某日起至同年六月十九日，因施用
    第二級毒品安非他命案件，經本院於九十年九月十一日裁定送觀察、勒戒，之後
    認有繼續施用毒品之傾向，再經本院於九十年十月四日以九十年度毒聲字第三九
    七二號裁定令入戒治處所施以強制戒治，後經本院於九十一年三月二十一日以九
    十一年毒聲字第九二六號裁定停止戒治，所餘期間付保護管束，嗣被告並於同年
    五月十三日出戒治所；而所涉刑案部分，經台灣板橋地方法院檢察署檢察官以九
    十年度毒偵緝字第六七五號提起公訴，本院於九十一年一月九日以九十年易字第
    三八一一號判決判處有期徒刑五月，如易科罰金以三百元折算一日，並於同年二
    月十五日確定；而被告復犯本案施用毒品安非他命犯行等情，有臺灣高等法院被
    告全國前案紀錄表、台灣高等法院檢察署刑案紀錄簡覆表、台灣高等法院檢察署
    全國施用毒品案件紀錄表、本院法務部在監在押資料表、台灣板橋地方法院檢察
    署檢察官執行保護管束指揮書影本等各一份附卷足憑，被告三犯施用毒品罪，與
    毒品危害防制條例第二十條第三項前段之規定相符，殆無疑問。本件事證明確，
    被告施用安非他命之犯行，洵堪認定。
二、核被告所為，係犯毒品危害防制條例第十條第二項之施用第二級毒品罪。其施用
    前非法持有安非他命之低度行為，已為其進而施用之高度行為所吸收，不復另論
    。又被告曾因如事實欄所示之竊盜、麻醉藥品管理條例案件，經分別判處有期徒
    刑一年、一年二月、五月，經裁定應執行有期徒刑二年十月，而於八十八年十二
    月二十六日縮刑期滿執行完畢，有前開臺灣高等法院檢察署刑案紀錄簡覆表等在
    卷可參，五年以內再犯本件有期徒刑以上之罪，為累犯，依刑法第四十七條規定
    ，加重其刑。爰審酌被告曾因施用毒品安非他命二次經送勒戒所觀察、勒戒後，
    仍未能戒斷其施用毒品之惡習，惟因施用毒品均僅係戕害其自己身心並無加害他
    人，犯罪後業已坦承犯行、態度尚稱良好等一切情狀，量處如主文所示之刑，並
    諭知易科罰金之折算標準，以示懲儆。
據上論斷，應依刑事訴訟法第二百九十九條第一項前段，毒品危害防制條例第十條第
二項，刑法第十一條前段、第四十七條、第四十一條第一項，罰金罰鍰提高標準條例
第二條，判決如主文。
本案經檢察官黃明絹到庭執行職務
中      華      民      國    九十二    年      二      月      七      日
                                    臺灣板橋地方法院刑事第二庭
                                        法  官  崔  玲  琦
右正本證明與原本無異。
如不服本判決，應於判決送達後十日內，向本院提出上訴狀。
                                        書記官  王  治  華
中      華  民      國    九十二    年      二      月      七      日
附錄本案論罪科刑法條全文：
毒品危害防制條例第十條：
施用第一級毒品者，處六月以上五年以下有期徒刑。
施用第二級毒品者，處三年以下有期徒刑。


司法院資訊處製作；財團法人民間司法改革基金會備份。
